【裁判字號】    97,審消債更,2609
【裁判日期】    971204
【裁判案由】    聲請更生程序
【裁判全文】
臺灣高雄地方法院民事裁定        97年度審消債更字第2609號
聲  請  人  甲○○
上列當事人因消費者債務清理事件聲請更生，本院裁定如下：
    主  文
聲請駁回。
聲請費用由聲請人負擔。
    理  由
一、按債務人對於金融機構因消費借貸、自用住宅借款、信用卡
    或現金卡契約而負債務，在聲請更生或清算前，應提出債權
    人清冊，以書面向最大債權金融機構請求協商債務清償方案
    並表明共同協商之意旨，消費者債務清理條例（下稱本條例
    ）第151 條第1 項定有明文。又聲請更生或清算不合程式或
    不備其他要件者，法院應以裁定駁回之，但其情形可以補正
    者，法院應定期間先命補正，復為本條例第8 條所明定。
二、查本件聲請人向本院聲請更生，雖主張：其有不能清償債務
    情事，對於金融機構因消費借貸、自用住宅借款、信用卡或
    現金卡契約而負債務，前已向最大債權金融機構請求協商，
    逾30日不開始協商；且於本條例施行後，曾於民國97年9 月
    1 日依本條例施行細則第44條規定發函強制執行債權人香港
    上海匯豐銀行股份有限公司（下稱匯豐銀行）於文到7 日內
    表明是否同意延緩執行，匯豐銀行於97年9 月3 日收受上開
    函件，迄今未為答覆，依本條例細則第44條規定，本件應視
    為協商不成立，且其無擔保或無優先權之債務總額未逾新臺
    幣1,200 萬元，復未經法院裁定開始清算程序或宣告破產，
    爰請求准予更生等語。
三、經查：消費者債務清理條例施行細則第44條規定，債務人依
    本條例第151 條第1 項規定請求協商債務清償方案後，任一
    債權金融機構於協商期間內對其財產聲請強制執行者，視為
    協商不成立。債權金融機構於債務人請求協商前已聲請法院
    開始強制執行程序，而不同意延緩執行者，亦同。是依前揭
    規定，聲請人仍須依消費者債務清理條例第151 條第1 項規
    定以書面向最大債權金融機構請求協商債務清償方案後，債
    權金融機構不同意延緩執行時，始可視為協商不成立。本件
    聲請人雖曾以書面向其最大債權金融機構台北富邦商業銀行
    股份有限公司（下稱台北富邦銀行）請求共同協商債務，經
    本院依職權函詢台北富邦銀行是否收受上開函件及後續處理
    情形，台北富邦銀行函覆表示該行於97年10月7 日及10月13
    日二次通知聲請人協商債務清償方案，聲請人均無故不到場
    ，依辦理消費者債清理事件應行注意事項逐條說明第44點，
    視同未請求協商，故寄發退件通知函予聲請人，有台北富邦
    銀行函覆在卷可稽，是本件並不符本條例第153 條自聲請人
    提出協商請求之翌日起逾30日不開始協商之情形，聲請人聲
    請更生，顯未遵循本條例第151 條第1 項規定對於金融機構
    因消費借貸、自用住宅借款、信用卡或現金卡契約所負債務
    與全體債權金融機構先行債務協商之機制。次查：聲請人雖
    於97年9 月1日發函予強制執行程序之匯豐銀行要求表明是
    否同意延緩執行，並以該行未予答覆為由，逕視為協商不成
    立而向本院聲請更生，惟依上開說明，並非視為協商不成立
    。經本院於97年10月21日裁定命聲請人於裁定送達後14日內
    補正申請協商證明文件，聲請人於97年10月30日收受上開裁
    定，惟迄今均未補正，有送達證書在卷可稽，是本件聲請人
    聲請更生不合程式，且經本院以裁定命補正而未補正，依上
    說明，自應駁回其更生之聲請，爰裁定如主文。
中    華    民    國    97    年    12    月    4     日
              民事第三庭    法      官  朱玲瑤
上為正本係照原本作成
如不服本裁定，應於裁定送達後10日內，以書狀向本院提出抗告
，並繳納抗告費新臺幣1千元
中    華    民    國    97    年    12    月    4     日
                            書  記  官  曹德英


司法院資訊處製作；財團法人民間司法改革基金會備份。
